【裁判字號】    99,訴,732
【裁判日期】    991130
【裁判案由】    違反毒品危害防制條例
【裁判全文】
臺灣雲林地方法院刑事判決               99年度訴字第732號
公  訴  人  臺灣雲林地方法院檢察署檢察官
被      告  林文俊
上列被告因違反毒品危害防制條例案件，經檢察官提起公訴（99
年度毒偵字第1407號），被告於準備程序中就被訴事實為有罪之
陳述，本院行簡式審判程序，判決如下：
    主    文
林文俊施用第一級毒品，累犯，處有期徒刑玖月。
    事    實
一、林文俊前因施用毒品案件，經觀察、勒戒後，認有繼續施用
    毒品之傾向，復經法院裁定令入戒治處所施以強制戒治，於
    民國88年12月08日停止戒治付保護管束釋放出所，至89年05
    月05日保護管束期滿未經撤銷，視為強制戒治執行完畢，由
    臺灣板橋地方法院檢察署檢察官以89年度戒毒偵字第392 號
    不起訴處分確定。惟其又於前揭強制戒治執行完畢釋放後5
    年內之89年08月中旬某日起至89年11月12日或其採尿前4 日
    內某時止，因施用第一級毒品，經本院以90年度訴字第106
    號判決判處有期徒刑10月確定（該次犯行經法院裁定令入戒
    治處所施以強制戒治，至90年11月28日停止戒治釋放出所，
    於91年02月18日保護管束期滿未經撤銷，視為強制戒治執行
    完畢），甫於92年01月27日縮刑期滿執行完畢。嗣於97年間
    ，因竊盜案件，經本院以97年度港簡字第161 號判決判處有
    期徒刑5 月確定；復又因違反毒品危害防制條例案件，經本
    院以97年度訴字第692 號判決判處有期徒刑5 月確定；上開
    2 罪，經本院以98年度聲字第230 號裁定定其應執行有期徒
    刑7 月確定，於98年07月01日縮刑期滿執行完畢。詎仍不知
    悔改，於99年09月04日09時許，基於施用第一級毒品之犯意
    ，在其位在雲林縣臺西鄉蚊港村蚊港57之4 號之住處內，以
    將海洛因置於針筒內注射之方式，施用第一級毒品海洛因1
    次。嗣於99年09月08日，因另竊盜案件為警查獲，復徵得其
    同意，採集其尿液送驗，結果呈嗎啡陽性反應，始悉上情。
二、案經雲林縣警察局虎尾分局報告臺灣雲林地方法院檢察署檢
    察官偵查起訴。
    理  由
壹、程序部分：
    被告林文俊於準備程序中，先就上開犯罪事實為有罪之陳述
    ，且所犯係死刑、無期徒刑、最輕本刑為3 年以上有期徒刑
    以外之罪，經本院告知簡式審判程序之旨，並聽取檢察官及
    被告之意見後，本院合議庭依刑事訴訟法第273 條之1 第1
    項之規定，裁定由法官1 人獨任進行簡式審判程序。是本案
    之證據調查，依刑事訴訟法第273 條之2 規定，不受同法第
    159 條第1 項、第161 條之2 、第161 條之3 、第163 條之
    1 及第164 條至第170 條規定之限制，合先敘明。
貳、實體部分：
一、認定犯罪事實所憑之證據及理由：
    上開犯罪事實，業據被告林文俊坦承不諱（見本院卷第23頁
    正面；偵卷第18頁），且被告於前揭時、地為警查獲後，經
    警採其尿液送驗結果，確呈嗎啡（施用海洛因者會在其體內
    代謝為嗎啡成分殘留，並經由尿液排出）陽性反應，有正修
    科技大學超微量研究科技中心99年09月29日報告編號：R00-
    0000-000號尿液檢驗報告、雲林縣警察局虎尾分局毒品犯罪
    嫌疑人尿液採驗作業管制紀錄表各1 份在卷可佐（見警卷第
    5 頁至第6 頁），足徵被告前揭自白應屬實情。而被告前因
    施用毒品案件，經送強制戒治，由臺灣板橋地方法院檢察署
    檢察官以89年度戒毒偵字第392 號為不起訴處分確定；惟其
    又於上開觀察勒戒執行完畢釋放後5 年內，有事實欄所載之
    連續施用第一級毒品犯行，經本院以90年度訴字第106 號判
    決判處有期徒刑10月確定等情，有臺灣高等法院被告前案紀
    錄表、上開不起訴處分書、判決書各1 份附卷可按（見本院
    卷第3 頁正面至第10頁背面、第19頁正面至第20頁背面）。
    從而，本案事證已臻明確，被告犯行洵堪認定。
二、論罪科刑部分：
  (一)查被告前因施用毒品案件，經觀察、勒戒執行完畢並釋放後
    ，曾於5 年內再度施用第一級毒品並依法追訴處罰，縱其於
    本案之施用毒品犯罪時間距離先前觀察勒戒執行完畢釋放已
    逾5 年，仍不合於「5 年後再犯」之規定，因被告已於「5
    年內再犯」，顯見其再犯率甚高，原實施觀察、勒戒，已無
    法收其實效，即應依毒品危害防制條例第10條之規定處罰（
    最高法院95年度第7 次刑事庭會議決議參照）。核被告林文
    俊所為，係犯毒品危害防制條例第10條第1 項之施用第一級
    毒品罪。
  (二)其施用前之持有海洛因之低度行為，為施用第一級毒品之高
    度行為所吸收，均不另論罪。
  (三)查被告前有犯罪事實欄所載之前科及有期徒刑執行完畢之情
    形，有臺灣高等法院被告前案紀錄表及刑案資料查註紀錄表
    各1 份在卷可按。其受有期徒刑之執行完畢，5 年內故意再
    犯本件法定本刑有期徒刑以上之罪，為累犯，應依刑法第47
    條第1 項之規定，加重其刑。
  (四)爰審酌被告曾因施用毒品犯行接受觀察勒戒及入監服刑，猶
    未能從中記取教訓，深切體認毒品危害己身健康之鉅，反而
    再次趁隙施用海洛因，顯見被告自制能力尚有未足，而有接
    受相當期間監禁教化之必要，以促其及早矯正吸毒惡習；惟
    念及施用毒品固戕害個人健康至鉅，然就他人權益之侵害仍
    屬有限，及其犯罪動機、犯罪目的、手段、在警詢、偵查及
    本院審理時均坦承犯行、自承家中尚有母親、弟弟、具有國
    小畢業學歷之智識程度等一切情狀，認檢察官具體求處有期
    徒刑1 年核屬過重，故量處如主文所示之刑，以示懲儆。
據上論斷，應依刑事訴訟法第273 條之1 第1 項、第299 條第1
項前段，毒品危害防制條例第10條第1 項，刑法第11條前段、第
47條第1 項，判決如主文。
本案經檢察官魏偕到庭執行職務。
中    華    民    國    99    年    11    月    30    日
                  刑事第六庭    法  官  陳佩怡
以上正本證明與原本無異。
如不服本判決應於收受判決後10日內向本院提出上訴書狀，並應
敘述具體理由；其未敘述上訴理由者，應於上訴期間屆滿後20日
內向本院補提理由書（均須按他造當事人之人數附繕本）。「切
勿逕送上級法院」。
                                書記官  林佳慧
中    華    民    國    99    年    11    月    30    日
附錄本案論罪科刑法條全文：
毒品危害防制條例第10條
施用第一級毒品者，處 6 月以上 5 年以下有期徒刑。
施用第二級毒品者，處 3 年以下有期徒刑。

司法院資訊處製作；財團法人民間司法改革基金會備份。
